臺灣高雄地方法院刑事判決　　　　　　　94年度易字第1374號
公　訴　人　臺灣高雄地方法院檢察署檢察官
被　　　告　甲○○
上列被告因竊盜案件，經檢察官提起公訴（94年度偵字第14550號）
，被告就被訴事實為有罪之陳述，經本院合議庭裁定由受命法官
獨任進行簡式審判程序，本院判決如下：
    主  文
甲○○連續踰越牆垣及安全設備，於夜間侵入住宅竊盜，累犯，
處有期徒刑壹年貳月。
    事  實
一、甲○○曾於民國91年間因竊盜案件，經本院判處有期徒刑1
    年確定，並於93年4 月10日執行完畢。詎其仍不知悔改，基
    於意圖為自己不法所有之概括犯意，自94年5 月間某日凌晨
    某時起至同年6 月27日凌晨0 時10分許止，連續於如附表編
    號1 至編號6 所示之時間、地點，以如附表編號1 至編號6
    所示之方式，竊取如附表編號1 至編號6 所示之財物。嗣於
    94年6 月27日凌晨0 時10分許，甲○○在高雄市三民區○○○路340 巷7 號前，竊得丙○○所有之腳踏車1 台後，正欲
    離去之際，為丙○○當場發現，報警處理而查悉上情；甲○○於到案後，主動供出如附表編號1 至編號5 所示之犯行，
    而循線查悉上情。
二、案經高雄市政府警察局三民第一分局移送臺灣高雄地方法院
    檢察署檢察官偵查起訴。
    理  由
一、本件被告甲○○所犯係死刑、無期徒刑、最輕本刑為3 年以
    上有期徒刑以外之罪，其於準備程序中就被訴事實為有罪之
    陳述，經法官告知簡式審判程序之旨，並聽取公訴人及被告
    之意見後，經本院合議庭裁定由受命法官獨任進行簡式審判
    程序，合先敘明。
二、上揭事實，業據被告甲○○於本院審理時坦承不諱，核與證
    人戊○○、丁○○、庚○○、乙○○、丙○○於警詢證述之
    情節，及證人乙○○、丙○○於檢察官偵訊證述之情節，相
    互符合，並有贓物認領保管單1 紙在卷可稽。足見被告之自
    白與事實相符，自得為認定犯罪之依據。是以，本案被告犯
    罪事證明確，其犯行洵堪認定，應依法論科。
三、按窗係屬房屋之安全設備，與門扇自屬有別（最高法院46年
    度臺上字第325 號判決參照），是核被告附表編號1 所為，
    係犯刑法第321 條第1 項第1 款、第2 款之踰越牆垣於夜間
    侵入住宅竊盜罪；附表編號2 所為，係犯刑法第321 條第1
    項第2 款之踰越牆垣及安全設備竊盜罪；附表編號3 所為，
    係犯刑法第321 條第1 項第1 款、第2 款之踰越牆垣於夜間
    侵入住宅竊盜罪；附表編號4 所為，係犯刑法第321 條第1
    項第1 款、第2 款之踰越牆垣於夜間侵入住宅竊盜罪；附表
    編號5 所為，係犯刑法第321 條第1 項第2 款之踰越牆垣及
    安全設備竊盜罪；附表編號6 所為，係犯刑法第320 條第1
    項之竊盜罪。被告先後6 次竊盜犯行，時間緊接，所犯罪名
    相同，為連續犯，應依刑法第56條規定，從一重論以情節較
    重之附表編號4 之犯行處斷（按構成加重可由最多，竊得之
    財物較多），並加重其刑。又被告曾於91年間因竊盜案件，
    經本院判處有期徒刑1 年確定，並於93年4 月10日執行完畢
    ，有臺灣高等法院被告前案紀錄表1 份在卷可憑，其於有期
    徒刑執行完畢後，5 年內再犯本件有期徒刑以上之罪，係屬
    累犯，應依刑法第47條之規定加重其刑。爰審酌被告正值青
    壯之年，不思以正當方式取得財物，竟貪圖私慾，屢次竊取
    他人之物，侵害他人之財產安全，且前已有竊盜前科，猶不
    知悛悔，再犯本案犯行，惡性非輕，惟念及被告所竊取之財
    物，價值尚非甚鉅，及於犯罪後坦承犯行，犯罪後態度尚佳
    等一切情狀，量處如主文所示之刑。又刑法第61條所稱之自
    首以對於未發覺之罪投案而受裁判為要件，如案已發覺，則
    被告縱有陳述自己犯罪之事實，亦僅係自白，不能認為自首
    。而連續犯依刑法第56條規定既以一罪論，則連續犯罪之一
    部經發覺後，被告再行供出他部，仍為自白，而非自首（最
    高法院84年度臺上字第5553號判決參照），是本件被告雖其
    附表編號6 之犯行遭查獲後，主動供出如附表編號1 至編號
    5 所示之犯行，揆諸前開見解，亦無自首之適用，附此敘明
    。
據上論結，應依刑事訴訟法第299 條第1 項前段、第273 條之1
第1 項，刑法第56條、第321 條第1 項第1 款、第2 款、第47條
，判決如主文。
本案經檢察官己○○到庭執行職務。
中　　華　　民　　國　　94　　年　　8 　　月　　24　　日
                  刑事第十六庭  法　官  洪能超
以上正本證明與原本無異。
如不服本判決，應於判決送達後10日內，向本院提出上訴狀。
中　　華　　民　　國　　94　　年　　8 　　月　　24　　日
                                書記官  曾小玲
附錄本件論罪科刑適用之法條
中華民國刑法第320條
意圖為自己或第三人不法之所有，而竊取他人之動產者，為竊盜
罪，處 5 年以下有期徒刑、拘役或 500 元以下罰金。
意圖為自己或第三人不法之利益，而竊佔他人之不動產者，依前
項之規定處斷。
前二項之未遂犯罰之。
中華民國刑法第321條
犯竊盜罪而有左列情形之一者，處 6 月以上、 5 年以下有期徒
刑：
一、於夜間侵入住宅或有人居住之建築物、船艦或隱匿其內而犯
    之者。
二、毀越門扇、牆垣或其他安全設備而犯之者。
三、攜帶兇器而犯之者。
四、結夥三人以上而犯之者。
五、乘火災、水災或其他災害之際而犯之者。
六、在車站或埠頭而犯之者。
前項之未遂犯罰之。
附表
┌──┬──────┬──────┬───────────┬───────┐
│編號│ 犯罪時間   │ 犯罪地點   │  犯罪手法            │觸犯之法條    │
├──┼──────┼──────┼───────────┼───────┤
│1   │94年5 月間某│高雄市三民區│翻牆進入戊○○居住之屋│刑法第321 條第│
│    │日凌晨某時  │博愛一橫巷  │內，徒手竊取戊○○所有│1 項第1 款、第│
│    │            │8 號「後站寄│之現金新臺幣（下同）2 │2款           │
│    │            │車場」      │千餘元（金額無法確定）│              │
├──┼──────┼──────┼───────────┼───────┤
│2   │94年5 月27日│高雄市三民區│翻牆及攀爬窗戶進入無人│刑法第321 條第│
│    │凌晨3 時許  │南華路255 號│居住之臺灣鐵路局電務維│1 項第2 款    │
│    │            │2 樓        │修室，徒手竊取丁○○之│              │
│    │            │            │現金2 萬元            │              │
├──┼──────┼──────┼───────────┼───────┤
│3   │94年6 月間某│高雄市三民區│翻牆進入戊○○居住之屋│刑法第321 條第│
│    │日凌晨某時  │博愛一橫巷8 │內，徒手竊取戊○○所有│1 項第1 款、第│
│    │            │號「後站寄車│之「峰」、「七星」香菸│2 款          │
│    │            │場」（起訴書│各2 條                │              │
│    │            │誤載為高雄市│                      │              │
│    │            │三民區○○路│                      │              │
│    │            │255號2樓）  │                      │              │
├──┼──────┼──────┼───────────┼───────┤
│4   │94年6 月中旬│高雄市三民區│翻牆及爬窗進入庚○○居│刑法第321 條第│
│    │某日凌晨3 時│復興一路220 │住之臺灣鐵路局員工宿舍│1 項第1 款、第│
│    │許          │號4 樓      │，徒手竊取庚○○之現金│2 款          │
│    │            │            │2千 餘元（金額無法確定│              │
│    │            │            │）                    │              │
├──┼──────┼──────┼───────────┼───────┤
│5   │94年6 月中旬│高雄市三民區│翻牆及爬窗進入無人居住│刑法第321 條第│
│    │某日凌晨2 時│民族一路1 號│之臺灣鐵路局高雄機務段│1 項第2款     │
│    │許          │2 樓        │辦公室，徒手竊取乙○○│              │
│    │            │            │之現金150 元          │              │
├──┼──────┼──────┼───────────┼───────┤
│6   │94年6 月27日│高雄市三民區│徒手竊取丙○○所有之腳│刑法第320 條第│
│    │零時10分許  │林森一路340 │踏車1 台              │1 項          │
│    │            │巷7 號前    │                      │              │
└──┴──────┴──────┴───────────┴───────┘
